臺灣彰化地方法院刑事判決　　　　　　　　　　　　　九十四年度易字第三五一號
　　公　訴　人　臺灣彰化地方法院檢察署檢察官
　　被　　　告　戊○○　男　三.
右列被告因竊盜案件，經檢察官聲請簡易判決處刑（九十三年度偵字第八六九０號、
第九四二八號），本院員林簡易庭認有刑事訴訟法第四百五十一條之一第四項但書之
情形，簽移由普通庭依通常程序審理（九十四年度員簡字第一二七號），本院判決如
左：
    主  文
劉漢龍連續竊盜，處有期徒刑參月，如易科罰金，以參佰元折算壹日。
    事  實
一、劉漢龍係以從事資源回收為業。明知他人所有之機車，縱閒置不用，亦屬他人所
    有之財產，竟意圖為自己不法所有之概括犯意，自民國九十二年十二月四日起，
    至九十三年九月二十三日止，分別於附表所示之時間、地點，見附表編號一至四
    所示之機車外觀較為老舊，即於未經持有人乙○○等人同意下，以附表所示之方
    法，徒手將該四部機車竊取。得手後，並將該四部機車販售予不知情之徐榮寶所
    經營，位於彰化縣埔心鄉○○村○○路二五號旁之資源回收場。嗣經員警於九十
    三年九月十五日下午七時許，在徐榮寶所經營上址資源回收場內清查現場機車，
    察覺附表編號一至四所示之機車，均為失竊之贓車，而循線查獲。
二、案經彰化縣警察局移送臺灣彰化地方法院檢察署檢察官偵查起訴。
    理  由
一、訊據被告劉漢龍固坦承確曾未經附表編號一至四所示之被害人事前同意，即將附
    表所示之四部機車搬運出賣等情，惟矢口否認涉有上揭竊盜犯行，辯稱：伊以為
    附表所示之機車均係他人棄置不要，且伊係應管理員之要求始代為清除附表所示
    機車云云。經查：右揭犯罪事實，業據被告坦承確係於附表所示時、地，在未經
    所有人同意下，即將之搬運後，出賣予徐榮寶等情，且據證人即被害人甲○○、
    乙○○、丁○○於警詢時證述其等持有之機車遭竊情節綦詳（見警卷第一七頁、
    第二四頁背面、第二六頁背面），而證人丙○於警詢時證述其所有如附表編號三
    所示之機車，早於九十一年四月中旬，即遭不詳姓名年籍之人，在南投縣南投市
    ○○路二０二號前竊取等語（見警卷第二一頁背面），足認附表編號三所示之機
    車，於被告九十三年九月八日，在南投縣草屯鎮敦和國小旁空地竊取時，係另由
    一不詳年籍姓名之人所持有中；另據證人即被害人甲○○於警詢時證稱：其等未
    曾將附表編號四所示之機車出賣予被告，亦未曾同意被告將該機車吊走等語（見
    警卷第一六頁），而證人即資源回收場負責人徐榮寶於警詢時證稱：附表編號一
    所示之機車，係被告於九十三年三月二十二日，以新臺幣（下同）四百元代價出
    售予其；另附表編號二所示之機車，則係被告於九十三年八月底，以一千元代價
    出售予其；再附表編號三、四所示之機車，則係被告於九十三年九月十六日，以
    每臺車一千一百元代價出售予其語（見警卷第一一頁背面至第一二頁），此外，
    尚有贓物認領單四紙及車輛竊盜詳細資料畫面一紙存卷可稽（見警卷第一八頁、
    第二二頁、第二五頁、第二七頁、第二０頁），衡之被告於未經所有人或持有人
    同意下，即擅自將他人停放於路邊或停車場內之機車擅自載離，被告上開所為，
    顯與竊盜罪之構成要件相當。至被告雖辯以誤認機車係他人棄置不要，且係應附
    近管理員要求清運云云，惟查，被告亦知情，附表所示之機車均仍有財產價值，
    伊亦確實將附表所示之機車另行出賣予證人徐榮寶，而證人即附表編號四之被害
    人甲○○確曾於發現失竊後報警，亦據證人甲○○於警詢時證述屬實，是被告既
    非環保局人員，於未經所有權人或持有人同意下，本即無權任意將他人物品搬運
    、處分；再被告雖辯稱伊係應附近管理員要求而清理云云，惟其迄本院審理時，
    均未能提供管理員之姓名供本院查證，從而，是否確有被告所述之管理員欲伊代
    為清理，已足啟人疑竇；況附表所示之四部機車所有人或持有人，均非擔任管理
    員職務，則倘確有管理員要求被告代為清理，惟該管理員既非附表所示機車之所
    有人或持有人，是否有權授權被告清理，亦屬可疑，是被告此部分辯解，實難認
    為對其有利之認定。綜上所述，被告前開所辯，應認均係事後避就之詞，不足採
    信。本件事證明確，被告竊盜犯行已堪認定，應予依法論科。
二、查被告於附表編號一至四所示之時、地，徒手竊取附表所示之四部機車，核其所
    為，係犯刑法第三百二十條第一項之普通竊盜罪。其先後四次竊盜犯行，時間尚
    屬緊接，手段相同，且係觸犯構成要件相同之罪，顯係基於概括犯意反覆為之，
    屬連續犯，應依刑法第五十六條規定，論以一罪，並加重其刑。爰審酌被告係以
    資源回收為業，本較常人易於接觸可回收之物品，應知悉可回收之物品仍有經濟
    價值，且於未經所有人同意下，尚非得任意處置，惟其前尚無竊盜、贓物等財產
    犯罪前科，此有臺灣高等法院被告前案紀錄表存卷可按，且其所竊取之機車，已
    因年份較久，價值較微等一切情狀，核情量處如主文所示之刑，並諭知易科罰金
    之折算標準。
據上論斷，應依刑事訴訟法第二百九十九條第一項前段，刑法第五十六條、第三百二
十條第一項、第四十一條第一項前段，罰金罰鍰提高標準條例第一條前段、第二條，
判決如主文。
本案經檢察官李毓珮到庭執行職務。
中　　　華　　　民　　　國　　九十四　　年　 　　五　 　月　  二十四    日
                                臺灣彰化地方法院刑事第三庭
                                    審判長法  官  余仕明
                                          法  官  王昌鑫
                                          法  官  簡婉倫
右正本證明與原本無異。
如不服本判決，應於判決送達後十日內，向本院提出上訴狀( 須附繕本 )。
告訴人或被害人對於判決如有不服具備理由請求檢察官上訴者，
其上訴期間之計算係以檢察官收受判決正本之日期為準。
                                      法院書記官
中　　　華　　　民　　　國　　九十四　　年　 　　五　 　月　  二十四    日
附錄本案論罪科刑法條：
中華民國刑法第三二０條
意圖為自己或第三人不法之所有，而竊取他人之動產者，為竊盜罪，處五年以下有期
徒刑、拘役或五百元以下罰金。
意圖為自己或第三人不法之利益，而竊佔他人之不動產者，依前項之規定處斷。
前二項之未遂犯罰之。
附表：
┌───┬──────┬────────┬───┬──────┬──────┐
│編  號│  行為時間  │    行為地點    │被害人│  行為態樣  │  所得財物  │
├───┼──────┼────────┼───┼──────┼──────┤
│  一  │九十二年十二│臺中市○○路旁  │乙○○│徒手將機車搬│車號ＴＢＧ—│
│      │月四日某時  │                │      │運至其所駕駛│九四八號機車│
│      │            │                │      │之自小貨車上│一部        │
│      │            │                │      │竊取        │            │
│      │            │                │      │            │            │
├───┼──────┼────────┼───┼──────┼──────┤
│  二  │九十三年八月│臺中市○○路路旁│所有人│同        右│車號ＩＺＫ—│
│      │底前某日（起│                │林金菊│            │二０三號機車│
│      │訴書誤載為九│                │使用人│            │一部        │
│      │十三年九月二│                │丁○○│            │            │
│      │十三日）    │                │      │            │            │
├───┼──────┼────────┼───┼──────┼──────┤
│  三  │九十三年九月│南投縣草屯鎮敦和│不詳姓│同        右│車號ＦＹＤ—│
│      │八日某時    │里敦和國小旁空地│名年籍│            │一六七號機車│
│      │（起訴書誤載│                │持有該│            │一部        │
│      │為九十一年四│                │機車之│            │            │
│      │月中旬）    │                │人（起│            │            │
│      │            │                │訴書誤│            │            │
│      │            │                │載為張│            │            │
│      │            │                │雪）  │            │            │
├───┼──────┼────────┼───┼──────┼──────┤
│  四  │九十三年九月│臺中市○○路五十│使用人│同        右│車號ＬＪＯ—│
│      │十六日前某時│號旁            │甲○○│            │二一０號機車│
│      │（起訴書誤載│                │      │            │一部        │
│      │為九十三年九│                │      │            │            │
│      │月十七日）  │                │      │            │            │
└───┴──────┴────────┴───┴──────┴──────┘
